臺灣新北地方法院刑事判決
111年度審易字第41號
公  訴  人  臺灣新北地方檢察署檢察官
被      告  王品羿





上列被告因竊盜案件，經檢察官提起公訴（110年度偵字第33603
、33613號），被告於本院準備程序中就被訴事實為有罪之陳述
，經本院裁定進行簡式審判程序，判決如下：
    主  文
王品羿犯竊盜罪，累犯，處拘役拾日，如易科罰金，以新臺幣壹
仟元折算壹日。又犯竊盜罪，累犯，處罰金拘役拾日，如易科罰
金，以新臺幣壹仟元折算壹日。應執行拘役拾伍日，如易科罰金
，以新臺幣壹仟元折算壹日。
    事  實
一、王品羿意圖為自己不法之所有，基於竊盜之犯意，分別為下
    列行為： 
　㈠於民國110年6月24日17時41分許，在新北市○○區○○○路0段000
    ○0號飲料店，趁該飲料店老闆林思瑀外送飲料不在店內之際
    ，徒手竊取林思瑀所有放置在桌上盒子內之現金新臺幣（下
    同）3,200元得手。嗣林思瑀發覺遭竊，經調閱店內監視器
    錄影畫面並報警處理後，始循線查悉上情。
　㈡於110年6月30日10時50分許，在新北市○○區○○○路0段0號林口
    郵局內，趁郵局員工張哲榮暫時離開座位之際，徒手竊取張
    哲榮所管領放置於櫃檯上之「2021福牛銀鑄錠」2枚(價值3,
    980元)，將之藏放於隨身包包內而得手後，旋即離去現場。
    嗣張哲榮發覺遭竊，經調閱郵局內監視器錄影畫面並報警處
    理後，始循線查悉上情。
二、案經林思瑀訴由新北市政府警察局林口分局報告臺灣新北地
    方檢察署檢察官偵查起訴。
    理  由
壹、程序方面：
    本件被告王品羿所犯係死刑、無期徒刑、最輕本刑為3年以
    上有期徒刑以外之罪，其於準備程序中就被訴事實為有罪之
    陳述，經法官告知簡式審判程序之旨，並聽取公訴人及被告
    之意見後，依刑事訴訟法第273條之1第1項規定，裁定本案
    改依簡式審判程序審理，且依刑事訴訟法第273條之2及第15
    9條第2項規定，不適用傳聞法則有關限制證據能力之相關規
    定，合先敘明。
貳、實體方面：
一、上揭犯罪事實，業經被告王品羿於警詢時、本院準備程序及
    審理時均坦承不諱；犯罪事實一㈠部分，核與證人即告訴人
    林思瑀於警詢中之證述相符，並有和解書2紙、監視器錄影
    畫面截圖照片4張、監視器錄影畫面光碟1片在卷可稽（見11
    0年度偵字第33603號偵查卷第10、11、96頁）；犯罪事實一
    ㈡部分，核與證人即被害人張哲榮於警詢中之證述相符，並
    有查詢本局郵件資料（七個月內）、客戶相關資訊查詢及更
    正各1紙、監視器錄影畫面截圖照片5張、現場照片2張、監
    視器錄影畫面光碟1片附卷可佐（見110年度偵字第33613號
    偵查卷第8至13頁），足認被告之自白與事實相符，洵堪採
    為認定事實之依據。綜上，本案事證明確，被告犯行均堪認
    定，應依法論科。
二、論罪科刑：
  ㈠核被告所為，均係犯刑法第320條第1項之竊盜罪（共2罪）。
  ㈡被告所犯上開2罪間，犯意各別，行為互殊，應予分論併罰。
  ㈢查，被告前因偽造文書案件，經臺灣基隆地方法院108年度基
    簡字第1290號判決判處有期徒刑3月確定，經與另案所處拘
    役接續執行，於109年7月30日執行完畢，此有臺灣高等法院
    被告前案紀錄表1份附卷可考，是被告於受有期徒刑執行完
    畢後，5年以內故意再犯本件有期徒刑以上之2罪，均為累犯
    。至司法院釋字第775號解釋，依解釋文及理由之意旨，係
    指構成累犯者，不分情節，一律加重最低本刑，於不符合刑
    法第59條所定要件之情形下，致生行為人所受之刑罰超過其
    所應負擔罪責之個案，不符罪刑相當原則、比例原則。於此
    範圍內，在修正前，為避免發生上述罪刑不相當之情形，法
    院就該個案應裁量是否加重最低本刑；依此，該解釋係指個
    案應量處最低法定刑、又無法適用刑法第59條在內減輕規定
    之情形，法院應依此解釋意旨裁量不予加重最低本刑（最高
    法院108年度台上字第338號判決意旨參照）。經核本案犯罪
    並無此種情形，是加重法定最低度刑，尚不至於使行為人所
    受之刑罰超過其所應負擔罪責，而無上開解釋所指不符罪刑
    相當原則與比例原則之情形，爰均依刑法第47條第1項規定
    加重其刑。
  ㈣爰審酌被告不思以正當途徑賺取所需，任意竊取他人財物，
    欠缺尊重他人財產權之觀念，且前已有多次竊盜前科，有臺
    灣高等法院被告前案紀錄表在卷可佐，素行非佳，惟念其犯
    後始終坦承犯行，且經查獲後旋以賠償告訴人林思瑀3,200
    元及另購買3萬元飲料捐出做公益之條件與告訴人林思瑀成
    立和解並履行完畢，復支付金錢向林口郵局購買遭其竊盜之
    「2021福牛銀鑄錠」2枚而賠償完畢，此業據證人林思瑀、
    張哲榮於警詢中證述明確，並有和解書2份附卷可參（見110
    年度偵字第33603號偵查卷第10、96頁），犯後態度堪稱良
    好，並兼衡其犯罪之動機、目的、手段、各次竊得財物之價
    值，患有持續性憂鬱症、恐慌症等精神方面疾病，有衛生福
    利部基隆醫院診斷證明書在卷可佐，及其自陳博士肄業之智
    識程度、現留職停薪、需撫養2個小孩之生活狀況等一切情
    狀，分別量處如主文所示之刑，且均諭知如易科罰金之折算
    標準，並定其應執行之刑暨諭知如易科罰金之折算標準，以
    資懲儆。
三、沒收：
  ㈠按犯罪所得，屬於犯罪行為人者，沒收之；宣告前二條之沒
    收或追徵，有過苛之虞、欠缺刑法上之重要性、犯罪所得價
    值低微，或為維持受宣告人生活條件之必要者，得不宣告或
    酌減之；刑法第38條之1第1項前段、第38條之2第2項分別定
    有明文。
  ㈡查，被告就犯罪事實一㈠竊得之現金3,200元、就犯罪事實一㈡
    竊得之「2021福牛銀鑄錠」2枚，固均屬犯罪所得，且未經
    扣案，惟被告就犯罪事實一㈠部分，已以賠償告訴人林思瑀3
    ,200元及另購買3萬元飲料捐出做公益之條件與告訴人林思
    瑀成立和解並履行完畢，就犯罪事實一㈡部分，亦已於事後
    支付金錢向林口郵局購買遭其竊盜之「2021福牛銀鑄錠」2
    枚而賠償完畢，此業據證人林思瑀、張哲榮於警詢中證述明
    確，並有和解書2份在卷可參，是被告既已賠償，應已達到
    沒收制度剝奪被告犯罪所得之立法目的，如另沒收被告上揭
    犯罪所得，將使被告承受過度之不利益，顯屬過苛，爰依刑
    法第38條之2第2項之規定不予宣告沒收或追徵。
據上論斷，應依刑事訴訟法第273條之1第1項、第299條第1項前
段，刑法第320條第1項、第47條第1項、第41條第1項前段、第51
條第6款，刑法施行法第1條之1第1項，判決如主文。
本案經檢察官陳旭華提起公訴，經檢察官張啓聰到庭執行職務。
中　　華　　民　　國　　111 　年　　3 　　月　　16　　日
                  刑事第二十五庭  法  官      曾淑娟

上列正本證明與原本無異。
如不服本判決，應於判決送達後20日內敘明上訴理由，向本院提
出上訴狀 (應附繕本) ，上訴於臺灣高等法院。其未敘述上訴理
由者，應於上訴期間屆滿後20日內向本院補提理由書「切勿逕送
上級法院」。
                                   書記官　   張佑慈
中　　華　　民　　國　　111 　年　　3 　　月　　17　　日

附錄本案論罪科刑法條全文：
中華民國刑法第320條
意圖為自己或第三人不法之所有，而竊取他人之動產者，為竊盜
罪，處5年以下有期徒刑、拘役或50萬元以下罰金。
意圖為自己或第三人不法之利益，而竊佔他人之不動產者，依前
項之規定處斷。
前二項之未遂犯罰之。